【裁判字號】    95,聲再,9
【裁判日期】    950420
【裁判案由】    聲請再審
【裁判全文】
臺灣臺中地方法院刑事裁定               95年度聲再字第9號
聲  請  人
即受判決人  甲○○  27歲民.
                    （現羈押在臺灣臺中看守所）
上列聲請人即被告因強盜案件，對於本院中華民國94年10月13日
94年度訴字第2689號第一審判決，聲請再審，本院裁定如下：
    主  文
再審之聲請駁回。
    理  由
一、本件聲請再審意旨略以：
  (一)聲請人即受判決人於案發前，無住處又無收入，露宿於臺中
    市各公園，多日未進食，於案發後遭逮捕至警局，警員於電
    腦上打一份資料，並泡一碗麵放在電腦旁，要求受判決人按
    電腦上所寫的陳述，且到法官那裡也這樣說，並說錄完音便
    讓讓受判人吃，是以受判決人該項自白係出於不正方法，無
    證據能力，不得作為認定事實之證據。
  (二)受判決人於民國九十四年七月二十三日晚間十時許，經過臺
    中市○○○街四三號，見該處騎樓下車牌號碼OQB-059號機
    車行李箱開著，雨衣、安全帽等物散落一地，順手取走行李
    箱中之兩只手提袋，被害人朱美娟及證人華志萍回來，因見
    遠方受判決人提著手提袋，即追捕受判決人，並商量要找朋
    友前來處理，受判決人因前曾遭人糾眾打傷，心生恐懼，為
    保護自已，遂欲掙脫逃跑，雙方於拉扯中，證人華志萍用腋
    下夾住受判決人手腕，受判決人疼痛難受，使力扯離，致證
    人華志萍腋下紅腫，嗣證人華志萍稱已報警處理，受判決人
    即停下腳步。苟受判決人有意竊取財物，何不取走較有價值
    之雨衣、安全帽？又縱認係竊盜，於得手後，行至中途始被
    撞遇，則該中途，不得謂為當場，如因彼此發生爭執，犯人
    予以抵抗，實施強暴或脅迫，除可另立其他罪名外，不生以
    強盜論之問題。且受判決人案發當時主、客觀上並非為脫免
    逮捕之目的，而形成傷害行為，其傷害與脫免逮捕間欠缺手
    段、目的之關係。若受判決人為脫免逮捕，怎會於聽到證人
    華志萍說已報警處理，即停下腳步等候警方到來，是此情形
    下，何有為脫免逮捕，施以強暴脅迫之認定云云。
二、按聲請再審，應係對確定判決為之，此觀刑事訴訟法第四百
    二十條、第四百二十一條、第四百二十二條之規定自明；又
    按聲請再審，由判決之原審法院管轄。判決在第三審確定者
    ，對於該判決聲請再審，除以第三審法院之推事有第四百二
    十條第五款情形為原因者外，應由第二審法院管轄之，此觀
    刑事訴訟法第四百二十六條第一項、第三項之規定自明。是
    以受判決人所犯案件業經第三審法院判決確定，其聲請再審
    應向第二審法院為之，如向一審法院聲請再審，其聲請再審
    程序顯已違反上開規定，自應依同法第四百三十三條規定駁
    回之。
三、經查：本件受判決人前因準強盜案件，經本院於九十四年十
    月十三日以九十四年度訴字第二六八九號判處有期徒刑四年
    ，經上訴後由臺灣高等院臺中分院於九十四年十二月二十八
    日駁回上訴，再經上訴後，由最高法院於九十五年三月三十
    日以九十五年度臺上字第一六二七號駁回上訴確定等情，有
    本院九十四年度訴字第二六八九號、臺灣高等法院臺中分院
    九十四年度上訴字第二三八八號刑事判決各一份、前案明細
    資料一份在卷可參。受判決人對本院九十四年度訴字第二六
    八九號判聲請再審，惟該案件既已經受判決人提起上訴臺灣
    高等法院臺中分院，再經上訴後由最高法院駁回上訴確定，
    是該案係經第三審法院判決確定，依前揭說明，本件受判決
    人欲就上開案件聲請再審，自應向第二審法院即臺灣高等法
    院臺中分院決為之，始為適法。本件再審聲請人就非屬確定
    判決之本院九十四年度訴字第二六八九號判決具狀向本院聲
    請再審，其聲請再審之程序於法不合，應予駁回。
四、爰依刑事訴訟法第四百三十三條，裁定如主文。
中    華    民    國    95    年    4     月    20    日
                  刑事第十四庭  審判長法  官 楊真明
                                      法  官 黃渙文
                                      法  官 陳  葳
上正本證明與原本無異。
如不服本裁定，應於送達後五日內，向本院提出抗告狀。
                                書記官  張雅如
中    華    民    國    95    年    4    月     20    日


司法院資訊處製作；財團法人民間司法改革基金會備份。
